臺灣苗栗地方法院刑事判決
111年度簡上字第52號
上  訴  人  
即  被  告  吳貴榮


上列上訴人即被告因竊盜案件，不服本院中華民國111年4月7日1
11年度苗簡字第293號第一審刑事簡易判決（聲請簡易判決處刑
案號：111年度偵字第539號），提起上訴，本院管轄之第二審合
議庭判決如下：
    主  文
上訴駁回。 
　　犯罪事實
一、吳貴榮於民國110年11月14日12時2分許，在苗栗縣○○鎮○○街
    00號前，見龍超蘭之皮包1個（內有新臺幣【下同】200元及
    居留證1張）置於停放該處之電動機車前置物箱，認有機可
    乘，竟意圖為自己不法之所有，基於竊盜之犯意，徒手竊取
    皮包得手後，將皮包內之現金取出花用，其餘物品則隨意棄
    置。嗣龍超蘭發現皮包遭竊後報警，經警調閱監視器錄影畫
    面追查，而查悉上情。
二、案經苗栗縣警察局竹南分局報告臺灣苗栗地方檢察署檢察官
    偵查起訴。
    理  由
一、證據能力：
  ㈠本判決下述所引用被告以外之人於審判外之陳述，檢察官、
    上訴人即被告（下簡稱被告）吳貴榮於本院審理時對於該等
    證據能力均不爭執，且迄於言詞辯論終結前亦未聲明異議，
    本院審酌上開證據資料作成時之情況，尚無違法不當及證明
    力明顯過低之瑕疵，認為以之作為證據應屬適當，依刑事訴
    訟法第159條之5規定，均有證據能力。
  ㈡本判決下述所引用之非供述證據，與本案均具有關聯性，且
    均係依法定程序合法取得，而查無依法應排除其證據能力之
    情形，復經本院依法踐行證據調查程序，自均得作為本院認
    事用法之依據。 
二、認定犯罪事實所憑之證據及理由： 
　　訊據被告矢口否認有何竊盜犯行，辯稱：伊於上開時、地，
    誤以為被害人龍超蘭置放在電動機車前置物箱之物係面紙，
    伊就將之取走等語。經查：
　㈠被告於偵訊及本院第二審準備程序中已明確供稱：伊確實有
    在上開時、地偷皮包，當時皮包是放在機車踏墊上方的置物
    箱內，皮包內有2張百元鈔和證件，其中200元部分伊已花用
    殆盡，皮包和證件部分伊均加以丟棄等語（見偵卷第28頁，
    本院簡上卷第34頁），而觀諸被告前揭不利於己之自白內容
    ，就被害人皮包斯時置放之位置、皮包內所有之物，暨被告
    如何利用或拋棄贓物等各該細節，所為之供述均甚清楚、詳
    實，且與被害人於警詢中證述皮包失竊之情節大致吻合（見
    偵卷第12至16頁），復有攝得被告行竊過程之監視器錄影畫
    面擷圖11張在卷可佐（見偵卷第17至22頁），足認被告有於
    上開時、地，見龍超蘭之皮包1個（內有200元及居留證1張
    ）置於停放該處之電動機車前置物箱，遂意圖為自己不法之
    所有，基於竊盜之犯意徒手竊取皮包得手後，將皮包內之現
    金取出花用，其餘物品則隨意棄置等情，均堪認屬實。
　㈡而被告於本院第二審審理程序中固以前詞置辯，然經本院檢
    視監視器錄影畫面擷圖（見偵卷第19至20頁），可見案發當
    時係中午且光線明亮，故被告殊無誤認皮包為面紙之可能，
    況若被告初始誤認該物係面紙者，則其在將之從置物箱取出
    後，既可清楚見之為皮包，本應立刻將之放回置物箱內，但
    觀諸前揭監視器畫面擷圖，被告卻係立即將所竊皮包放入褲
    子口袋中，由此誠難令人相信被告所為前開辯解確屬實情。
    益且，被告於偵訊及本院第二審準備程序中，就其所為前揭
    犯行均已明確坦認乙節，業如前述，且因其於上訴理由及本
    院第二審準備程序中，係檢討被害人未善盡其保管自身財物
    之責，並一再針對檢察官於本案聲請簡易判決處刑書中，已
    不另為不起訴處分之100元部分加以爭執，而若被告於案發
    當下，確如其所辯單純係誤認所取之物為面紙者，則被告豈
    有可能會在前開程序中，數度坦認其有竊取200元之事實，
    又有何必要在前開程序中，試圖推卸責任於被害人，並一再
    就檢察官已不另為不起訴處分之100元部分漫事爭執，凡此
    在在足彰被告於本院第二審審理程序中所為前開辯解，洵屬
    臨訟置辯，委無足採。　
　㈢至於被告於本院第二審準備程序中，雖曾爭執原判決所認定
    之犯罪時點有誤，但因被告確係於110年11月14日12時2分許
    ，在苗栗縣○○鎮○○街00號前竊取被害人所有之皮包乙節，業
    經本院確認被告之供述、告訴人之證述及監視器錄影畫面所
    示時點屬實，是被告此部分之辯解，顯非可採。另被告於上
    訴意旨中，固一再爭執檢察官於聲請簡易判決處刑書中，所
    載不另為不起訴處分之部分與事實未符，然因檢察官前揭不
    另為不起訴處分之記載，既未認定被告此部分構成犯罪，而
    非檢察官向本院聲請簡易判決處刑之內容，且原判決亦未將
    之列為被告本案之犯罪事實予以論罪科刑，則被告此部分辯
    解，實難認與其本案經論罪科刑之犯行間有何關聯，故本院
    自無加以審認之必要，附此敘明。
　㈣綜上，本案事證明確，被告犯行洵堪認定，應依法論科。　
三、論罪及駁回上訴之理由：
　㈠核被告所為，係犯刑法第320條第1項之竊盜罪。
　㈡原審認被告上揭犯行罪證明確，依刑事訴訟法第449條第1項
    前段、第454條第2項（原判決依刑事判決精簡原則，於據上
    論斷欄僅引用程序法條），刑法第320條第1項、第41條第1
    項前段，刑法施行法第1條之1第1項等規定，審酌被告不思
    以正當途徑賺取所需，竟竊取他人之物，且前於99年、100
    年間曾有竊盜罪科刑紀錄，顯然欠缺尊重他人財產權之觀念
    ，所為實有不該。又考量被告所竊之財物價值，被告於偵訊
    時表示有意願賠償被害人，復具狀向本院表示有意與被害人
    調解、請求協助調解事宜，然被害人則無與被告調解之意願
    ，故被告迄今尚未賠償被害人所受損害。兼衡被告於警詢時
    自述為國中畢業之智識程度，無業之經濟狀況，暨犯罪後於
    警詢時辯稱竊得之物為附有面紙之廣告宣傳紙，並於偵訊時
    坦承竊取皮包之態度，及被害人表示對於被告刑度部分沒有
    意見，由法院依法處理之意見等一切情狀，量處被告拘役15
    日，併諭知易科罰金之折算標準，堪認原審認事用法，俱無
    違誤，且量刑亦未逾越法定刑範圍，並已詳細斟酌刑法第57
    條各款所列情形而屬妥適，未有過重或失輕之不當情形，亦
    無違反罪刑相當、比例、平等原則之濫用權限情事，難謂有
    何違法失當之處，自當予以維持。
　㈢被告上訴固主張被害人未善盡其保管財物之責，且其經濟狀
    況非佳，但有意與被害人和解並加以賠償等語，然因被害人
    不論有無善盡其保管財物之責，被告均不應竊取他人財物，
    是被告執此作為上訴理由，反凸顯其欠缺尊重他人財產權之
    觀念，且其迄今仍未切實反思己過而有所不當。又被告所稱
    其經濟狀況非佳，但有意賠償被害人等上訴意旨，均屬原判
    決於前述量刑時已審酌之事項，故本案尚難認有何新生對被
    告有利之量刑事由。此外，被告雖仍以其餘前詞置辯，據以
    否認犯行作為上訴意旨，惟因前揭上訴意旨均無理由之原因
    ，業如前述，故被告本案上訴核屬無據，應予駁回。
據上論斷，應依刑事訴訟法第455條之1第1項、第3項、第368 條
，判決如主文。
本案經檢察官黃棋安聲請以簡易判決處刑，檢察官黃智勇到庭執
行職務
中　　華　　民　　國　　111 　年　　7 　　月　　27　　日
                  刑事第三庭  審判長法  官  魏宏安
                                    法  官  王瀅婷
                                    法  官  朱俊瑋
以上正本證明與原本無異。
本判決不得上訴。
                                    書記官  鄭雅雁
中　　華　　民　　國　　111 　年　　7 　　月　　27　　日